---
title: "Assignment 4"
subtitle: "Assignment 4  i kurset Data Science 2021"
author: 
  - "Karoline Midtbø"
  - "Morten Knutsen" 
email: 
  - "579729@stud.hvl.no" 
  - "575413@stud.hvl.no"
csl: apa-no-ampersand.csl
fontsize: 12pt
output:
  pdf_document: default
  word_document: default
  html_document:
    df_print: paged
  html_notebook: default  
lang: nb-NO
editor_options: 
  markdown: 
    wrap: 72
---

```{r}
suppressPackageStartupMessages({
library(tidyverse)
library(lubridate)
library(modelr)
library(broom)
library(lmtest)
library(sandwich)
library(viridis)
})
```

```{r}
knitr::opts_chunk$set(echo = FALSE, include = FALSE)
```

### Legger til pm2

```{r legger til dataen pm2}
pm2 <- read_csv("data/pm2.csv", show_col_types = FALSE)
```

```{r Mutere og string}
pm2 <- pm2 %>% 
  mutate(
    fnr = str_sub(knr, 1,2),
    aar_f = str_sub(aar)
  )
```

```{r viser i tibble}
head(pm2)
```

```{r parsefactor}
pm2 %>% 
  mutate(
    fnr = parse_factor(fnr, levels = fnr),
    aar_f = parse_factor(aar_f, levels = aar_f)
  )
```

```{r Muterer}
pm2 <- pm2 %>% 
  mutate(
    Trade_pc_100K = Trade_p/100000
  ) 
```

```{r Viser i tabell}
head(pm2, n = 4)
```

## i

```{r legger til i mod1}
mod1 <- 'pm2 ~ aar_f + totalt_ya_p + inc_k1 + inc_k5 + uni_k_mf + uni_l_mf + Trade_pc_100K'
```

```{r}
lm1 <- lm(mod1, data = pm2, subset = complete.cases(pm2))
```

```{r}
summary(lm1)
```

```{r}
pm2 <- pm2%>% 
  add_residuals(lm1)
```

i\.

Vi ser at aar_f2009 ikke er signifikant. Alle de andre årene er
signifikante på et 0.1% nivå.. Vi ser at koeffisientene fra aar_f2009 og
frem til aar_f2017 øker fra år til år.

## ii.

godt spørsmål

# heteroskedastisitet

## i.

```{r}
bptest(lm1)
```

## ii.

Ja, vi har problemer med heteroskedas

## iii.

```{r}
coeftest(lm1)
```

```{r}
vcovHC(lm1)
```

```{r}
vcov(lm1)
```

## iv.

Dette er gjort i tidligere oppgave.

## v.

```{r}
pm2 <- pm2 %>% 
  mutate(aar_d = make_date(aar))
```

### iv.

```{r muterer }
pm2 <- pm2 %>% 
  mutate(fylke = substr(knr, start=1, stop = 2))
```

```{r filtrer ut fylkene}
# Denne er ikke smart! Her overskriver dere pm2 med en ny versjon 
# som bare inneholder disse fylkene. Bedre å vbare filtrere ut før
# plotene under. Så har dere komplett pm2 til videre arbeide
# pm2 <- pm2 %>% 
#   filter(fylke %in% c("01", "02", "03", "11", "12")
#   )
```

## vii til x.

Finner gjennomsnittet til hvert fylke hvert år.

```{r ggplot1}
pm2 %>% 
  filter(fylke %in% c("01", "02", "03", "11", "12")) %>% 
  # Derre har ikke nest() ennå så unødvendig
  #unnest(c(fylke)) %>% 
  group_by(fylke, aar_d) %>% 
  summarise(mean_fylke = mean(resid)
           ) %>% 
  ggplot(aes(x = aar_d, y = mean_fylke, colour = fylke)) +
    geom_line(lwd = 1) +
 geom_hline(yintercept = 0, colour = "white") +
  theme(legend.position = "bottom")
```

# Dummy fylke og år

# i og ii.

```{r modell 2}
mod2 <- 'pm2 ~ aar_f*fnr + totalt_ya_p + inc_k1 + inc_k5 + uni_k_mf + uni_l_mf + Trade_pc_100K'
lm2 <- lm(mod2, data = pm2)
summary(lm2)
```

## iii.

```{r mutate lm2}
pm2 <- pm2 %>% 
  mutate(res_m2 = resid(lm2))
```

## iv.

DEL-PLOT

```{r del-plot av fylkene}
pm2 %>% filter(fnr %in% c("01", "02", "04", "11", "12")) %>%
ggplot(mapping = aes(x = aar_d, y = res_m2)) +
geom_line(aes(group = knavn)) +
scale_size_manual(values = c(seq(2.0, 0.5, by = -0.1))) +
geom_hline(yintercept = 0) +
theme(legend.position = 'bottom') +
  facet_wrap(~fylke)
```

### i + ii

I modell 2 er ikke kvaliteten helt optimal, fordi den mangler noen
variabler. Det kan skyldes heteroskedastisitet at det er en stor
variasjon. Rogaland er et stort residual.

### iii

Mangler noen farger for kommunenen.

```{r fylke 11}
pm2 %>% filter(fnr %in% c("11")) %>%
ggplot(mapping = aes(x = aar_d, y = res_m2)) +
scale_color_viridis(discrete = TRUE, option = "D") +
geom_line(aes(group = knavn, colour = knavn, size =knavn)) +
scale_size_manual(values = c(seq(2.0, 0.5, by = -0.1))) +
geom_hline(yintercept = 0) +
theme(legend.position = 'bottom')
```

# i

```{r}
pm2 %>% filter(knr %in% c("1119", "1120", "1127", "1121", "1130", "1135", "1106", "1149")) %>%
ggplot(mapping = aes(x = aar_d, y = res_m2)) +
scale_color_viridis(discrete = TRUE, option = "H") +
geom_line(aes(group = knavn, colour = knavn, size =knavn)) +
scale_size_manual(values = c(seq(2.0, 0.5, by = -0.1))) +
geom_hline(yintercept = 0) +
theme(legend.position = 'bottom')
```

## ii

De kommunene som ligger nærmest Stavanger overvurderes.

# Modell for hvert år

## i)

```{r}
pm2_n <- pm2 %>% 
  # Lager en date varaiant av aar. Blir enklere å plotte
  mutate(
    aar_d = date(paste0(aar, "-01-01"))
  )
```

```{r pm2 til pm2_n}
# Velg variablene først så gruppering mht. aar_d
pm2_n <- pm2 %>% 
  select(pm2, fnr, knr, aar, aar_f, aar_d, Menn_ya_p, kvinner_ya_p, totalt_ya_p, inc_k1, inc_k5, uni_k_mf, uni_l_mf, Trade_pc_100K) %>% 
  group_by(aar_d) %>%
  nest()
```

```{r pm2_n}
pm2_n
```

```{r sjekker data i head}
pm2_n$data[[1]] %>%
head(n = 5)
```

```{r obs. og var.}
dim(pm2_n)
```

```{r legger til a_df}
# Dere må bruke a_df som argument, ellers ingen funksjon
kom_model <- function(a_df) {
  lm(pm2 ~ fnr + totalt_ya_p + inc_k1 + inc_k5 + uni_k_mf + uni_l_mf + Trade_pc_100K, data = a_df)
}
```

```{r muatet model}
pm2_n <- pm2_n %>% 
  mutate(model = map(data, .f = kom_model)) 
```

```{r summary}
# kom_model(pm2_n$aar) %>% 
#   summary()
pm2_n$model[[1]] %>% 
  summary()
```

```{r pm2 tibble}
pm2_n %>% 
  filter(aar_d %in% c("2008-01-01")) %>% 
  .$model %>% 
  map_df(glance) %>% 
  print()
```

```{r mod_sum}
mod_sum <- pm2_n %>% 
  # Ikke nødvendig
  # filter(aar %in% c("2008", "2009", "2010", "2011", "2012", "2013", "2014", "2015", "2016", "2017")) %>% 
  mutate(mod_summary = map(.x = model, .f = glance)) %>% 
  unnest(mod_summary) %>% 
  print()
```

### ii)

## Siste delen mangler

får ikke til siste del.

```{r, eval = FALSE}
# Denne er litt tricky derfor hint ;-)
coef_df <- mod_sum %>% 
  map_df() %>% 
  as.tibble()
```

Her er de nødvendige besvergelsene

```{r, echo = TRUE, include = TRUE}
coef_df <- mod_sum$model %>% 
  # .f = 1 gir oss første element i liste model i mod_sum
  # .f = 2 gir oss andre elemnet som er residualene 
  # ikke så intuitivt derfor hint ;-)
  map_df(.f = 1) %>% 
  tibble()
```

```{r}
#View(coef_df)
```

i.  Lag en ny variabel av type date i `coef_df` som angir år.

```{r}
coef_df <- coef_df %>% 
  mutate(
    aar = ymd(paste(2008:2017, "-01-01", sep = ""))
  ) %>% 
  select(aar, everything())
```

i.  Pivot_longer `coef_df` til `coef_df_long.`

```{r}
coef_df_long <- coef_df %>% 
  pivot_longer(
    cols = `(Intercept)`:`Trade_pc_100K`,
    names_to = "variables",
    values_to = "coef"
  )
```

i.  Lag så et plot av fylke-faktorvariablenes koeffisienter for fylkene
    "fnr02", "fnr03", "fnr04", "fnr10", "fnr11", "fnr12", "fnr14" fra år
    2008 til 2017.
ii. Hva sier plot-et oss om prisutviklingen i disse fylkene?
iii. Hva skjedde i 2014?

Her er kode for å lage plottet:

```{r, echo = TRUE, include = TRUE}
coef_df_long %>% 
  select(aar, variables, coef) %>% 
  filter(
    variables %in% c("fnr02", "fnr03", "fnr04", "fnr10", "fnr11", "fnr12", "fnr14")
    ) %>% 
  ggplot(mapping = aes(x = aar, y = coef, colour = variables)) +
  scale_color_viridis(discrete = TRUE, option = "D") +
  geom_line(aes(group = variables), lwd = 1) +
  theme(legend.position = 'bottom')
```

i.  Lag et plot tilsvarende det ovenfor for fnr, men nå for variablene
    Total_ya_p, inc_k1, inc_k5, uni_k\_mf, uni_l\_mf og Trade_pc_100K.
    (Plottet er gjengitt nedenfor, dere skal gjenskape det vha ggplot)
ii. Diskuter om koeffisientene ser ut til å være stabile over tid.

```{r, include = TRUE}
coef_df_long %>% 
  select(aar, variables, coef) %>% 
  filter(variables %in% c("Total_ya_p", "inc_k1", "inc_k5",
                    "uni_k_mf", "uni_l_mf", "Trade_pc_100K")
         ) %>% 
  ggplot(
    mapping = aes(x = aar, y = coef, colour = variables)
    ) +
  scale_color_viridis(discrete = TRUE, option = "D") +
  geom_line(aes(group = variables), lwd = 1) +
  theme(legend.position = 'bottom')
```

```{r}
#siste
```
