---
title: "Assignment 4"
subtitle: "Assignment 4  i kurset Data Science 2021"
author: 
  - "Karoline Midtbø"
  - "Morten Knutsen" 
email: 
  - "579729@stud.hvl.no" 
  - "575413@stud.hvl.no"
csl: apa-no-ampersand.csl
fontsize: 12pt
output:
  pdf_document: default
  word_document: default
  html_document:
    df_print: paged
  html_notebook: default  
lang: nb-NO
editor_options: 
  markdown: 
    wrap: 72
---

```{r}
suppressPackageStartupMessages({
library(tidyverse)
library(lubridate)
library(modelr)
library(broom)
library(lmtest)
library(sandwich)
library(viridis)
})
```


```{r}
knitr::opts_chunk$set(echo = FALSE, include = FALSE)
```

### Legger til pm2
```{r legger til dataen pm2}
pm2 <- read_csv("data/pm2.csv", show_col_types = FALSE)
```

```{r Mutere og string}
pm2 <- pm2 %>% 
  mutate(
    fnr = str_sub(knr, 1,2),
    aar_f = str_sub(aar)
  )
```

```{r viser i tibble}
head(pm2)
```

```{r parsefactor}
pm2 %>% 
  mutate(
    fnr = parse_factor(fnr, levels = fnr),
    aar_f = parse_factor(aar_f, levels = aar_f)
  )
```

```{r Muterer}
pm2 <- pm2 %>% 
  mutate(
    Trade_pc_100K = Trade_p/100000
  ) 
``` 


```{r Viser i tabell}
head(pm2, n = 4)
```

## i 
```{r legger til i mod1}
mod1 <- 'pm2 ~ aar_f + totalt_ya_p + inc_k1 + inc_k5 + uni_k_mf + uni_l_mf + Trade_pc_100K'
```

```{r}
lm1 <- lm(mod1, data = pm2, subset = complete.cases(pm2))
```

```{r}
summary(lm1)
```

```{r}
pm2 <- pm2%>% 
  add_residuals(lm1)
```


## i. Vi ser at aar_f2009  ikke er signifikant. Alle de andre årene er signifikante på et 0.1% nivå.. Vi ser at koeffisientene fra aar_f2009 og frem til aar_f2017 øker fra år til år. 


## ii.

godt spørsmål

# heteroskedastisitet

## i. 

```{r}
bptest(lm1)
```


## ii. 
Ja, vi har problemer med heteroskedas

## iii. 

```{r}
coeftest(lm1)
```

```{r}
vcovHC(lm1)
```

```{r}
vcov(lm1)
```

## iv. 

Dette er gjort i tidligere oppgave. 

## v. 

```{r}
pm2 <- pm2 %>% 
  mutate(aar_d = make_date(aar))
```

### iv. 

```{r muterer }
pm2 <- pm2 %>% 
  mutate(fylke = substr(knr, start=1, stop = 2))
```

```{r filtrer ut fylkene}
pm2 <- pm2 %>% 
  filter(fylke %in% c("01", "02", "03", "11", "12")
  )
```

## vii til x.
Finner gjennomsnittet til hvert fylke hvert år.
```{r ggplot1}
pm2 %>% 
  unnest(c(fylke)) %>% 
  group_by(fylke, aar_d) %>% 
  summarise(mean_fylke = mean(resid)
           ) %>% 
  ggplot(aes(x = aar_d, y = mean_fylke, colour = fylke)) +
    geom_line(lwd = 1) +
 geom_hline(yintercept = 0, colour = "white") +
  theme(legend.position = "bottom")
```


# Dummy fylke og år

# i og ii.


```{r modell 2}
mod2 <- 'pm2 ~ aar_f*fnr + totalt_ya_p + inc_k1 + inc_k5 + uni_k_mf + uni_l_mf + Trade_pc_100K'
lm2 <- lm(mod2, data = pm2)
summary(lm2)
```


## iii. 
```{r mutate lm2}
pm2 <- pm2 %>% 
  mutate(res_m2 = resid(lm2))
```

## iv. 

DEL-PLOT 
```{r del-plot av fylkene}
pm2 %>% filter(fnr %in% c("01", "02", "04", "11", "12")) %>%
ggplot(mapping = aes(x = aar_d, y = res_m2)) +
geom_line(aes(group = knavn)) +
scale_size_manual(values = c(seq(2.0, 0.5, by = -0.1))) +
geom_hline(yintercept = 0) +
theme(legend.position = 'bottom') +
  facet_wrap(~fylke)
```



### i + ii

I modell 2 er ikke kvaliteten helt optimal, fordi den mangler noen variabler. Det kan skyldes heteroskedastisitet at det er en stor variasjon. Rogaland er et stort residual. 


### iii

Mangler noen farger for kommunenen. 

```{r fylke 11}
pm2 %>% filter(fnr %in% c("11")) %>%
ggplot(mapping = aes(x = aar_d, y = res_m2)) +
scale_color_viridis(discrete = TRUE, option = "D") +
geom_line(aes(group = knavn, colour = knavn, size =knavn)) +
scale_size_manual(values = c(seq(2.0, 0.5, by = -0.1))) +
geom_hline(yintercept = 0) +
theme(legend.position = 'bottom')
```

# i 

```{r}
pm2 %>% filter(knr %in% c("1119", "1120", "1127", "1121", "1130", "1135", "1106", "1149")) %>%
ggplot(mapping = aes(x = aar_d, y = res_m2)) +
scale_color_viridis(discrete = TRUE, option = "H") +
geom_line(aes(group = knavn, colour = knavn, size =knavn)) +
scale_size_manual(values = c(seq(2.0, 0.5, by = -0.1))) +
geom_hline(yintercept = 0) +
theme(legend.position = 'bottom')
```
## ii 

De kommunene som ligger nærmest Stavanger overvurderes. 



# Modell for hvert år 


## i. 











