---
title: "Assignment 4"
subtitle: "Assignment 4  i kurset Data Science 2021"
author: 
  - "Karoline Midtbø"
  - "Morten Knutsen" 
email: 
  - "579729@stud.hvl.no" 
  - "575413@stud.hvl.no"
csl: apa-no-ampersand.csl
fontsize: 12pt
output:
  pdf_document: default
  word_document: default
  html_document:
    df_print: paged
  html_notebook: default  
lang: nb-NO
editor_options: 
  markdown: 
    wrap: 72
---
## Oppgvave 4 

```{r Setup}
suppressPackageStartupMessages({
library(PxWebApiData)
library(tidyverse)
library(lubridate)
})
knitr::opts_chunk$set(echo = FALSE, include = FALSE)
```



```{r load}
load("knr.Rdata")
```

```{r pm2_raw}
pm2_raw <- ApiData(
  urlToData = "06035",
  Region = knr,
  ContentsCode = "KvPris",
  Boligtype = "01",
  Tid = c(as.character(2002:2017)))
```


```{r Endre navn }
pm2 <- pm2_raw$dataset %>%
  tibble() %>%
  select(-Boligtype, -ContentsCode) %>% 
  rename(
    knr = Region,
    aar = Tid,
    pm2 = value) 
```

```{r Endre navn til desc}
names(pm2_raw)[[1]] <- "desc"
```

```{r Kommune til pm2}
pm2 <- pm2 %>%
mutate(knavn = pm2_raw$desc$region) %>% 
  group_by(knr) %>% 
  select(knr, aar, pm2, knavn)
```

```{r Load - test-string-tib}
load("test_string_tib.Rdata")
# Legg inn regex mønster
moenster <- '\\s*\\([\\d\\s-]*\\d*\\)\\s*$'
```

```{r pm2 mutate}
pm2 %>%
mutate(
knavn = str_replace(knavn, moenster, "")
)
```

Sjekke hvor mange NA verdier det er i pm2
```{r pm2}
pm2 %>%
  map_df(is.na) %>% 
  map_df(sum) %>% 
  as.tibble()
```


```{r pm2_2006}
pm2_2006 <- pm2 %>% 
  filter(aar >= 2006) %>% 
  pivot_wider(
    names_from = aar,
    values_from = pm2
  )
```

```{r pm2_2008}
pm2_2008 <- pm2 %>% 
  filter(aar >= 2008) %>% 
  pivot_wider(
    names_from = aar,
    values_from = pm2
  )
```

Complete.cases fra 2006 til 2017 
```{r 2006-2017}
pm2_2006 %>% 
  complete.cases() %>% 
  sum()
```

Det er 197 complete cases i fra 2016 til 2017, det vil si antall kommuner som har data for alle
årene f.o.m. 2006 t.o.m. 2017

Complete.cases fra 2008 til 2017 
```{r 2008-2017}
pm2_2008 %>% 
  complete.cases() %>% 
  sum()
```

Det er 214 complete cases i fra 2008 til 2017, som vil si 214 kommuner om har data for alle årene f.o.m.
2008 t.o.m. 201

Vi ser at ved å velge perioden 2008-2017 istedenfor 2006-2017 får vi 17 ekstra complete.cases. Velger derfor
å studere perioden 2008-2017.

```{r clean up }
# Time to clean up
rm(pm2_raw)
```


Datasett henting fra SSB 
```{r Yrkesaktiv alder}
pop_08_17_ya_raw <- ApiData (
  urlToData = "07459",
  Region = knr,
  Kjonn = c(1, 2),
  Alder = list("agg:TredeltGrupperingB2",
                 c("F20-64")),
  Tid = c(as.character(2008:2017))
) $dataset %>% 
  select(-ContentsCode, -Alder)
```

```{r pivot_wider}
pop_08_17_ya <- pop_08_17_ya_raw %>%
  pivot_wider(
    id_cols = c(Region, Tid),
    names_from = Kjonn,
    names_prefix = "sex",
    values_from = value
 )
```

```{r Endirng av navn }
names(pop_08_17_ya)[[1]] <- "knr"
names(pop_08_17_ya)[[2]] <- "aar"
names(pop_08_17_ya)[[3]] <- "ya_menn"
names(pop_08_17_ya)[[4]] <- "ya_kvinner"
```

```{r Lager en total }
pop_08_17_ya <- pop_08_17_ya %>% 
  mutate(ya_total = ya_menn + ya_kvinner)
```

```{r Antall observasjoner }
dim(pop_08_17_ya)
```

```{r Henter inn data fra SSB - 0-17 og 18+}
pop_08_17_raw <- ApiData (
  urlToData = "07459",
  Region = knr,
  Kjonn = c(1, 2),
  Alder = list("agg:TodeltGrupperingB",
                 c("H17", "H18")),
  Tid = c(as.character(2008:2017))
) $dataset %>% 
  select(-ContentsCode)
```

```{r fordele på kjønn}
pop_08_17 <- pop_08_17_raw %>%
  pivot_wider(
    names_from = Kjonn,
    values_from = value
 )
```

```{r Skifte navn }
names(pop_08_17)[[1]] <- "knr"
names(pop_08_17)[[2]] <- "alder"
names(pop_08_17)[[3]] <- "aar"
names(pop_08_17)[[4]] <- "menn"
names(pop_08_17)[[5]] <- "kvinner"
```


```{r Endre variabler }
pop_08_17 <- pop_08_17 %>%
  pivot_wider(
    names_from = alder,
    values_from = c(kvinner, menn)
 )
```


```{r total }
pop_08_17 <- pop_08_17 %>% 
  mutate(menn_t = menn_H17 + menn_H18) %>% 
  mutate(kvinner_t = kvinner_H17 + kvinner_H18) %>% 
  mutate(totalt_t = menn_t + kvinner_t)
```

```{r velge ut hvilke variabler som skal være med}
pop_08_17 <- pop_08_17 %>% 
select(knr, aar, menn_t, kvinner_t, totalt_t)
```


```{r Observasjoner og variasjoner}
dim(pop_08_17)
```


## Slå sammen de to ulike datattene til ett

```{r sammen slåing}
pop_08_17_ya_p <- merge(pop_08_17, pop_08_17_ya)
```

Legger sammen navnene og finner dem i prosent
```{r Slår sammen navnene }
pop_08_17_ya_p <- pop_08_17_ya_p %>% 
  mutate(Menn_ya_p = ya_menn/menn_t*100) %>% 
  mutate(kvinner_ya_p = ya_kvinner/kvinner_t*100) %>% 
  mutate(totalt_ya_p = ya_kvinner/totalt_t*100)
```


```{r Velger ut variablene }
pop_08_17_ya_p <- pop_08_17_ya_p %>% 
select(knr, aar, Menn_ya_p, kvinner_ya_p, totalt_ya_p)
```

Sjekker om vi har gjort

```{r}
head(pop_08_17_ya_p, n = 5)
```


```{r merge}
pm2 <- merge(pm2,pop_08_17_ya)
```

Rydder opp
```{r cleaning}
rm( pop_08_17_raw, pop_08_17_ya_raw, pm2_2006, pm2_2008) 
```

```{r mer cleaning}
rm(test_string_tib,pop_08_17_ya)
```

# desiler

Vi henter inn data fordelt opp i desiler
```{r datasett}
kvintiler_08_17_raw <- ApiData(
  urlToData = "12558",
  Region = knr,
  #  Desiler = c(1, 2, 9, 10),
  Desiler = c("01", "02", "09", "10"),
  #  ContentsCode = "VerdiDesil",
  ContentsCode = "AndelHush",
  InntektSkatt = "00",
  Tid = c(
    as.character(2008:2017)
          )
  )$dataset %>% 
  select(Region, Desiler, Tid, value)
```


```{r Pivot_Wider desil}
kvintiler_08_17 <- kvintiler_08_17_raw %>%
  pivot_wider(
    names_from = Desiler,
    values_from = value)
```


```{r navngi variabel}
names(kvintiler_08_17)[[1]] <- "knr"
names(kvintiler_08_17)[[2]] <- "aar"
names(kvintiler_08_17)[[3]] <- "Desil_1"
names(kvintiler_08_17)[[4]] <- "Desil_2"
names(kvintiler_08_17)[[5]] <- "Desil_9"
names(kvintiler_08_17)[[6]] <- "Desil_10"
```



```{r muter variabel}
kvintiler_08_17 <- kvintiler_08_17 %>% 
  mutate(inc_k1 = Desil_1 + Desil_2) %>% 
  mutate(inc_k5 = Desil_9 + Desil_10)
```


```{r valg av variabel}
kvintiler_08_17 <- kvintiler_08_17 %>% 
  mutate(inc_k1 = Desil_1 + Desil_2) %>% 
  mutate(inc_k5 = Desil_9 + Desil_10)
```


```{r merge av datasett}
pm2 <- merge(pm2, kvintiler_08_17)
```

Rydder opp
```{r rydde}
rm(kvintiler_08_17, kvintiler_08_17_raw, pop_08_17_ya_p)
```



# Utdanning

```{r}
Uni_p_raw <- ApiData(
  urlToData = "09429",
  Region = knr,
  Nivaa = c("03a", "04a"),
  Kjonn = c(1, 2),
  ContentsCode = "Personer",
  Tid = c(as.character(2008:2017))
)$dataset %>% 
  select(-ContentsCode, -value)
```









